【裁判字號】    97,消債更,155
【裁判日期】    980223
【裁判案由】    聲請更生程序
【裁判全文】
臺灣彰化地方法院民事裁定           97年度消債更字第155號
聲  請  人  甲○○
上列當事人聲請消費者債務清理事件，本院裁定如下：
    主  文
債務人甲○○自中華民國98年2 月23日下午5 時起開始更生程序
。
    理  由
一、按法院開始更生程序之裁定，應載明其年、月、日、時，並
    即時發生效力，消費者債務清理條例第45條第1項定有明文。
二、本件債務人主張：其共積欠債務共計新台幣（下同）3,294,
    031 元，有不能清償債務情事，於消費者債務清理條例實施
    前已提出債權人清冊，以書面向最大債權金融機構請求共同
    協商債務清償方案，於民國（下同）95年4 月雖協商成立，
    嗣因入不敷出於95年11月2 日毀諾，其情形即合乎消費者債
    務清理條例第151 條第5 項但書規定不可歸責債務人之事由
    ，致履行顯有重大困難情形，該法條第5 項規定債務人與金
    融機構協商成立者，不得聲請更生或清算。但因不可歸責於
    己之事由，致履行顯有重大困難者，不在此限。而本條例施
    行前，債務人於消費者債務清理條例立法前成立之協商又為
    同法條第6 項準用之列，且其無擔保或無優先權之債務總額
    未逾1,200 萬元，復未經法院裁定開始清算程序或宣告破產
    ，爰向本院聲請更生等語。經查：聲請人即債務人所主張之
    上開事實，業據提出聲請人前2 年之收入及支出明細、債權
    人清冊、償還計畫表、戶籍謄本、勞工保險局投保紀錄、全
    國財產總歸戶財產清單、96年度所得扣繳清單、財政部台灣
    省中區國稅局95年度綜合所得稅各類所得清單、陳報必要生
    活支出之原因、數額及證明文件、受扶養親屬戶籍謄本、提
    出房屋租約、最近3 年買賣股票之情形、非強制性人壽保險
    單、存摺影本等件為證，且經本院依職權向台新國際商業銀
    行函查聲請人履約及毀諾情形、向上開銀行函查協商額度為
    何高於聲請人之收入，透過金融帳戶開戶查詢系統查詢聲請
    人開戶情形、稅務電子閘門查詢聲請人財產所得、函問聲請
    人雇主寶成工業股份有限公司聲請人97年度收入、向臺灣集
    中保管結算所股份有限公司查詢集保戶異動及餘額明細表、
    向南山人壽保險股份有限公司、新光人壽保險有限公司、國
    泰人壽保險股份有限公司函查聲請人保險情形、向兆豐證券
    股份有限公司函查聲請人股票交易情形、向美商花旗銀行股
    份有限公司函查債務人所欠款項，均有查詢資料或查詢事項
    回函在卷可考，經本院審核後，認聲請人所述事實為真，此
    外，本件又查無債務人有消費者債務清理條例第6 條第3 項
    、第8 條或第46條各款所定駁回更生聲請之事由存在，則債
    務人聲請更生，應屬有據，爰裁定如主文。
中    華    民    國    98    年    2     月    23    日
              民事第二庭    法      官  李言孫
上為正本係照原本作成。
本裁定不得抗告。
本裁定已於98年2月23日下午5時公告。
中    華    民    國    98    年    2     月    23    日
                            書  記  官  施惠


司法院資訊處製作；財團法人民間司法改革基金會備份。
